【裁判字號】    99,訴,595
【裁判日期】    990507
【裁判案由】    毒品危害防制條例
【裁判全文】
臺灣臺北地方法院刑事判決               99年度訴字第595號
公  訴  人  臺灣臺北地方法院檢察署檢察官
被      告  甲○○
上列被告因毒品危害防制條例案件，經檢察官提起公訴（98年度
毒偵字第3150號），本院判決如下：
    主  文
甲○○施用第一級毒品，處有期徒刑玖月。
    事  實
一、甲○○前於民國87年間因施用毒品案件，經本院以87年度毒
    聲字第550號裁定送勒戒處所執行觀察勒戒後，認有繼續施
    用傾向，本院再以87年度毒聲字第968號裁定令入戒治處所
    執行強制戒治，於88年9月5日執行完畢，並由臺灣臺北地方
    法院檢察署檢察官以88年度戒毒偵字第26號為不起訴處分確
    定。嗣於89年間因施用毒品案件，經臺北地方法院檢察署檢
    察官聲請強制戒治並起訴，由本院以89年度毒聲字第1735號
    裁定令入戒治處所執行強制戒治，並於90年4月2日以89年度
    訴字第1683號分別判處有期徒刑1年、6月，合併定應執行有
    期徒刑1年4月確定。適逢中華民國九十六年罪犯減刑條例通
    過，前開科刑各減為有期徒刑6月、3月，合併應執行有期徒
    刑8月。前開強制戒治部分於91年4月12日執行期滿。其再於
    97年9月間犯施用第一級毒品罪，經本院以98年度訴字第244
    號判處有期徒刑8月，嗣經提起上訴，臺灣高等法院於98年7
    月20日以98年度上訴字第1672號駁回上訴確定。其又於98年
    間二次犯施用第一級毒品罪，經本院於98年6月22日以98年
    度訴字第723號判處有期徒刑10月確定;及以98年度訴字第13
    32號判處有期徒刑1年，於98年12月24日由臺灣高等法院以
    98年度上訴字第4532號駁回上訴確定。上開有期徒刑8月、1
    0月、1年之刑，經合併定應執行有期徒刑2年3月確定（以上
    各罪之科刑均仍執行中，均不構成累犯）。詎其竟仍不知悔
    改，復基於施用第一級毒品之犯意，於98年9月22日中午，
    在臺北市內湖地區友人住處，以友人之針筒注射之方式，施
    用第一級毒品海洛因1次，嗣於98年9月22日21時50分許，在
    臺北市○○區○○路3段352巷8號住處為警查獲。
二、案經臺北縣政府警察局新店分局報告臺灣臺北地方法院檢察
    署檢察官偵查起訴。
    理  由
壹、程序事項:
    本件被告甲○○所犯係死刑、無期徒刑、最輕本刑為3年以
    上有期徒刑以外之罪，其於準備程序中就被訴事實為有罪之
    陳述，經法官告知簡式審判程序之旨，並聽取公訴人、被告
    之意見後，經本院合議庭裁定由受命法官獨任進行簡式審判
    程序。
貳、實體事項:
一、上揭犯罪事實，業據被告甲○○於本院審理時坦承不諱。又
    被告於前開時、地分別為警查獲後，經警採集其尿液送驗結
    果均呈嗎啡陽性反應，有經被告簽名確認之臺北縣政府警察
    局新店分局偵辦毒品危害防制條例案件被移送者姓名及代碼
    對照表，及台灣檢驗科技股份有限公司於98年10月13日出具
    之濫用藥物檢驗報告各1紙在卷足憑（參偵卷第3、17頁）。
    按海洛因經注射入人體後，約80%於24小時內自尿中排出，
    一般而言，尿液中能否驗出嗎啡陽性反應與其投與量、投與
    途徑、採尿時間、個人體質及檢驗方法之靈敏度有關，國外
    曾有文獻報導注射6毫客之海洛因鹽酸鹽，其代謝物嗎啡之
    平均可檢出時限約為26小時（參照行政院衛生署藥物食品檢
    驗局（81）藥檢壹字第8114885號函）。被告於前開時、地
    被查獲後，採尿送驗結果，既呈嗎啡類陽性反應，足認被告
    於上開時間，確有施用第一級毒品海洛因之犯行。被告於本
    院審理中就前開犯罪事實所為之任意性自白，應與事實相符
    ，可以採信。從而，本件被告施用第一級毒品海洛因一次之
    犯行，事證明確，洵堪認定。被告於87年間因施用毒品案件
    ，經本院裁定送勒戒處所執行觀察勒戒、強制戒治，於88年
    9月5日執行完畢。又於89年間因施用毒品案件，經本院裁定
    令入戒治處所強制戒治，及判處有期徒刑1年、6月。強制戒
    治部分於91年4月12日執行期滿。其再於97年、98年間三次
    犯如事實欄所載之施用毒品案件，經分別判處如事實欄所載
    之科刑確定，此有臺灣高等法院被告前案紀錄表在卷可稽。
    其又犯本件施用第一級毒品罪，自應依法論科。
二、核被告所為，係犯毒品危害防制條例第10條第1項之施用第
    一級毒品罪。被告施用第一級毒品海洛因時，持有第一級毒
    品海洛因之低度行為，為其施用第一級毒品海洛因之高度行
    為所吸收，不另論罪。爰審酌被告前已因施用毒品，受觀察
    勒戒、強制戒治等之保安處分及科刑，而再為本件犯罪，顯
    見其未因前所受保安處分及科刑而決心改過，惟念施用毒品
    屬自戕行為，以及被告犯後坦承犯行之態度等一切情狀，量
    處如主文所示之刑。至於被告持以施用本件毒品所用之注射
    針筒，並未扣案，且被告辯稱該物非其所有，並已於施用後
    丟棄而不存在，而卷內亦無證據足以證明該工具屬被告所有
    之物，爰不另為沒收之諭知，附此敘明。
據上論斷，應依刑事訴訟法第273條之1、第299條第1項前段，毒
品危害防制條例第10條第1項，判決如主文。
本案經檢察官蔡彥守到庭執行職務。
中    華    民    國    99    年    5     月    7     日
                  刑事第四庭  法  官  李桂英
上正本證明與原本無異。
如不服本判決應於收受送達後10日內向本院提出上訴書狀，並應
敘述具體理由；其未敘述上訴理由者，應於上訴期間屆滿後20日
內向本院補提理由書（均須按他造當事人之人數附繕）。
                              書記官  嚴君珮
中    華    民    國    99    年    5     月    7     日
附錄本案論罪科刑法條全文:
毒品危害防制條例第10條
施用第一級毒品者，處 6 月以上 5 年以下有期徒刑。
施用第二級毒品者，處 3 年以下有期徒刑。

司法院資訊處製作；財團法人民間司法改革基金會備份。
